【裁判字號】    92,聲再,84
【裁判日期】    920423
【裁判案由】    瀆職聲請再審等
【裁判全文】
臺灣高等法院臺中分院刑事裁定                      九十二年度聲再字第八四號
      再審聲請人
      即  自訴人  丙○○
      受 判決 人
      即  被  告  甲○○
右列再審聲請人因受判決人即被告等瀆職案件，對於本院九十二年度聲再字第六三號
中華民國九十二年三月二十七日確定裁定，聲請再審，本院裁定如左：
      主      文
再審之聲請駁回。
      理      由
一、聲請意旨略稱：(一)依據監察院八九年十一月十三日院台內字第八九一九○○七
    三八號調查函告知，詳載於審核欄第二項第一條註明苗栗縣政府審查核對本案申
    請建照時，其所檢附案件內之各種文證資料與現況是否相符，均未盡責任核查，
    更未現場實勘，致該作業方式流於形式，徒使台灣省畸零地使用規則第十一條之
    規定，行為具文，有嚴重行政疏失，致使本案申請建照時，不察系爭四十地號土
    地畸零地上有無實質建築物，其門牌號碼之真偽或變造均不察，遂簽註准予核發
    八四栗建管苗字第一九八號建築執照，造成本案系爭四○地號成無法使用之死地
    ，而嚴重受損害，這完全係再審被告乙○○身為苗栗縣政府建管課主辦員之疏失
    所致，所以再審被告乙○○嚴重違犯刑法第一二三條等罪嫌。(二)再審被告王乙黥
    為求達成苗栗市○○段三九等地號向苗栗縣政府申請建築執照，明知四十地號沒
    有門牌編定，竟偽造四十地號上有信義街十三號門牌來騙取苗栗縣政府審核，以
    利逃避四十地號應依台灣省畸零地使用規則第十一條之限制來順利取得苗栗縣政
    府核發八四栗建管苗字第一九八號建照，所以再審被告身為建築師從事建築申請
    設計者，明知四十地號沒有門牌號碼編制，竟偽造門牌顯有觸犯刑法第二一四條
    等罪嫌，爰依據刑事訴訟法第四百二十二條、四百二十條規定，主張以原判決所
    憑之證物已證明其偽造或變造者，得聲請再審云云。
二、按再審係為原確定判決認定事實錯誤而設之救濟程序，駁回再審之裁定，乃關於
    訴訟程序上之事項，與案件之實體上事項無關，不得據為聲請再審之對象（最高
    法院六十九年度台抗字第二七七號裁判參照）；次按不受理之判決確定後，有合
    於刑事訴訟法第四百二十條第一項第一款之規定：「原判決所憑之證物已證明其
    為偽造或變造者」，得為受判決人之不利益聲請再審，同法第四百二十二條第一
    款定有明文，所稱之「已證明」依第四百二十條第二項規定，係以經判決確定者
    為限。查：聲請人不服本院九十二年度聲再字第六三號駁回再審之裁定提起再審
    之訴，係關於訴訟程序上之事項，與案件之實體上事項無關，不得據為聲請再審
    之對象，應予以駁回。且聲請人並未提出確定之判決以證明原確定判決所憑證物
    為偽造或變造，核與刑事訴訟法第四百二十二條第一項第一款、第四百二十條第
    一款規定得以再審之理由亦有不合，併予說明。
三、據上論斷，應依刑事訴訟法第四百三十三條裁定如主文。
中      華      民      國     九十二      年     四      月    二十三  日
                               臺灣高等法院臺中分院刑事第四庭
                                     審判長法  官  洪  耀  宗
                                           法  官  蕭  錦  鍾
                                           法  官  劉  登  俊
右正本證明與原本無異。
就甲○○部分不得抗告。
如不服本裁定，應於裁定送達後五日內向本院提出抗告狀。
                                           書記官  鄧  智  惠
中      華      民      國      九十二  年      四      月      二十四  日
                                                                        Ｆ


司法院資訊處製作；財團法人民間司法改革基金會備份。
